【裁判字號】    95,訴,9
【裁判日期】    950127
【裁判案由】    毒品危害防制條例
【裁判全文】
臺灣基隆地方法院刑事判決                 95年度訴字第9號
公  訴  人  臺灣基隆地方法院檢察署檢察官
被      告  甲○○
                    （現於臺灣基隆監獄基隆分監執行中）
上列被告因違反毒品危害防制條例案件，經檢察官提起公訴（94
年度毒偵字第2553號、第2753號、第3150號、第3276號），被告
就被訴事實為有罪之陳述，本院合議庭裁定由受命法官獨任進行
簡式審判程序審理，判決如下：
    主  文
甲○○連續施用第一級毒品，處有期徒刑拾月，扣案之第一級毒
品海洛因拾捌包（合計淨重貳點肆貳公克、包裝重點貳肆公克
）、殘留有第一級毒品海洛因（量微無法秤重）之吸管壹支，均
沒收銷燬；注射針筒肆支、止血帶壹條、塑膠軟管壹條，均沒收
。又連續施用第二級毒品，處有期徒刑伍月。應執行有期徒刑壹
年貳月，扣案之第一級毒品海洛因拾捌包（合計淨重貳點肆貳公
克、包裝重點貳肆公克）、殘留有第一級毒品海洛因（量微無
法秤重）之吸管壹支，均沒收銷燬；注射針筒肆支、止血帶壹條
、塑膠軟管壹條，均沒收。
    事  實
一、甲○○前因施用毒品案件，經本院以90年度毒聲字第1561號
    裁定送觀察、勒戒後，認有繼續施用毒品之傾向，經本院以
    91年度毒聲字第155 號裁定令入勒戒處所施以強制戒治，嗣
    經本院以91年度毒聲字第735 號裁定停止戒治，所餘戒治期
    間，付保護管束，再經本院以91年度毒聲字第1047號撤銷停
    止戒治，令入戒治處所執行戒治處分，至民國92年8 月29日
    執行完畢出戒治所，該次犯行並經臺灣基隆方法院檢察署檢
    察官於92年9月3日以92年度戒毒偵字第63號為不起訴處分確
    定。又因施用第一、二級毒品案件，經臺灣基隆地方法院檢
    察署檢察官以93年度毒偵字第887 號提起公訴，經本院於93
    年8月31日以93年度訴字第434號判處有期徒刑7月、3月，應
    執行有期徒刑 8月確定（尚未執行完畢）；再因施用第一、
    二級毒品案件，經臺灣基隆地方法院檢察署檢察官以94年度
    毒偵字第425號提起公訴，經本院於94年8月31日以94年度訴
    字第382號判處有期徒刑8月、4月，應執行有期徒刑1年確定
    （尚未執行）。詎其猶不知藉此戒絕施用毒品惡習，竟於前
    揭強制戒治執行完畢後5 年內，基於施用第一級毒品海洛因
    之概括犯意，自94年9月12日晚間某時起至同年12月6日23時
    許止，在基隆市○○路公墓廁所、同市○○路上店家之廁所
    、同市仁愛區明德大樓樓梯間、同市○○路歐香飯店309 室
    等地，以將海洛因摻水置入注射針筒內，再以注射針筒施打
    之方式，連續施用第一級毒品海洛因多次，平均約每3、4天
    施用1 次；另基於施用第二級毒品安非他命之概括犯意，自
    94年9月19日上午某時起至同年10月6日15時止，在基隆市區
    ○○路、南榮路上之友人住處內等地，以將安非他命置入玻
    璃球吸食器內，再以點火加熱吸取所產生煙霧之方式，連續
    施用第二級毒品安非他命多次，平均約每星期施用1 次。嗣
    為警先後於：(1)94年9 月20日18時20分許，在基隆市○○區
    ○○路36號前查獲，並扣得第一級毒品海洛因17包（合計淨
    重2.32公克、包裝重3.03公克）及其所有供施用第一級毒品
    海洛因所用之注射針筒1支、止血帶1條，且經警採取其尿液
    送驗結果呈嗎啡及甲基安非他命陽性反應；(2)94年10月6日1
    6 時30分許，在基隆市○○區○○路、愛三路口查獲，並扣
    得第一級毒品海洛因1 包（淨重0.10公克、包裝重0.21公克
    ）、其所有供施用第一級毒品海洛因所用之注射針筒1 支、
    塑膠軟管1 條，且經警採取其尿液送驗結果呈嗎啡及甲基安
    非他命陽性反應；(3)94年11月23日12時許，在基隆市○○區
    ○○路465 號前查獲，並扣得其所有供施用第一級毒品海洛
    因所用之注射針筒1 支、及殘留有第一級毒品海洛因（量微
    無法秤重）之吸管1 支，經警採取其尿液送驗結果呈嗎啡陽
    性反應；(4)94年12月7 日16時10分許，在基隆市仁愛區○○
    ○路118 巷9弄13之4號其友人張子明之住處查獲，並扣得其
    所有供施用第一級毒品海洛因所用之注射針筒1 支，且經警
    採取其尿液送驗結果呈嗎啡陽性反應，而查悉上情。
二、案經基隆市警察局第一、四分局報請臺灣基隆地方法院檢察
    署檢察官偵查起訴。
    理  由
一、本件被告甲○○所犯為毒品危害防制條例第10條第1項、第2
    項之施用第一級、第二級毒品罪，均非死刑、無期徒刑、最
    輕本刑為3 年以上有期徒刑之罪，或高等法院管轄第一審之
    案件，被告於本院準備程序中，就被訴事實為有罪之陳述，
    經告以簡式審判程序之旨，並聽取檢察官、被告之意見後，
    本院合議庭裁定由受命法官進行簡式審判程序，是本件之證
    據調查，依刑事訴訟法第273條之2 規定，不受同法第159條
    第1項、第161條之2、第161條之3、第163條之1及第164條至
    第170條規定之限制，合先敘明。
二、上揭連續施用第一級、第二級毒品之事實，業據被告於本院
    審理時坦承不諱，且被告於94年9月20日、10月6日、11月23
    日、12月7 日為警採取其親自排放之尿液送請臺灣尖端先進
    生技醫藥股份有限公司，經以酵素免疫分析法初步檢驗，再
    以氣相層析質譜儀法確認檢驗結果，於94年9月20日、10月6
    日排放之尿液均呈安非他命及嗎啡陽性反應；於94年11月23
    日、12月7 日排放之尿液均呈嗎啡陽性反應（安非他命陰性
    反應），此有該公司94年9月28日、10月14日、12月9日、12
    月16日出具之「濫用藥物檢驗報告」在卷可稽，而以該公司
    所用之氣相層析質譜儀分析法之精確度而論，應可剔除「偽
    陽性反應」之可能（行政院國軍退除役官兵輔導委員會臺北
    榮民總醫院83年3月1日北總內字第01 855號、同年4月7日
    北總內字第03059 號函參照），該檢驗結果自可憑信。另
    扣案被告自承其所有疑似海洛因之白粉18包（合計淨重2.42
    公克，包裝重3.24公克），經送請法務部調查局檢驗結果，
    均確含第一級毒品海洛因成分，此有該局94年12月21日調科
    壹字第320003249號、95年1月6日調科壹字第320003295號鑑
    定通知書在卷可稽；另扣案被告自承其所有供其施用疑似殘
    留有海洛因（量微無法秤重）之吸管1 支，經基隆市警察局
    第一分局以聯勤二○四廠製造之煙毒檢驗包試劑檢驗結果，
    確呈海洛因反應，有檢驗報告單1份及檢驗照片1張在卷足憑
    ，足認吸管上內殘留有第一級毒品海洛因無訛；此外，復有
    被告自承其所有供其施用第一級毒品海洛因所用之注射針筒
    4支、止血帶1條、塑膠軟管1 條扣案足佐，堪認被告上開自
    白與事實相符，應係真實。再者，被告前因施用毒品案件，
    經本院以90年度毒聲字第1561號裁定送觀察、勒戒後，認有
    繼續施用毒品之傾向，經本院以91年度毒聲字第155 號裁定
    令入勒戒處所施以強制戒治，嗣經本院以91年度毒聲字第73
    5 號裁定停止戒治，所餘戒治期間，付保護管束，再經本院
    以91年度毒聲字第1047號撤銷停止戒治，令入戒治處所執行
    戒治處分，至92年8 月29日執行完畢出戒治所，該次犯行並
    經臺灣基隆方法院檢察署檢察官於92年9月3日以92年度戒毒
    偵字第63號為不起訴處分確定。又因施用第一、二級毒品案
    件，經臺灣基隆地方法院檢察署檢察官以93年度毒偵字第88
    7號提起公訴，經本院以於93年8 月31日以93年度訴字第434
    號判處有期徒刑7月、3 月，應執行有期徒刑8月確定（尚未
    執行完畢）；再因施用第一、二級毒品案件，經臺灣基隆地
    方法院檢察署檢察官以94年度毒偵字第425 號提起公訴，經
    本院於94年8月31日以94年度訴字第382號判處有期徒刑8 月
    、4月，應執行有期徒刑1年確定（尚未執行）等情，此有臺
    灣高等法院被告前案紀錄表、臺灣基隆地方法院檢察署刑案
    資料查註紀錄表、前開不起訴處分書、起訴書、判決書在卷
    可稽，被告於上開強制戒治執行完畢釋放後5 年內再犯毒品
    危害防制條例第10條第1項、第2項之施用第一級毒品及第二
    級毒品犯行，洵堪認定，本案事證明確，應依法論科。
三、按海洛因及安非他命分別係毒品危害防制條例第2 條第2 項
    第1 款、第2 款所定之第一級毒品、第二級毒品，被告予以
    施用，核其所為，係犯毒品危害防制條例第10條第1 項、第
    2 項之施用第一級毒品罪及施用第二級毒品罪。其持有第一
    級毒品海洛因及第二級毒品安非他命係供施用，其持有第一
    級毒品、第二級毒品之低度行為分別為施用第一級毒品、第
    二級毒品之高度行為所吸收，不另論罪。又被告先後多次施
    用第一級毒品海洛因、第二級毒品安非他命之犯行，均時間
    緊接，犯罪構成要件相同，顯係基於概括犯意為之，均為連
    續犯，應依刑法第56條之規定各論以一施用第一級毒品罪及
    一施用第二級毒品罪，並分別加重其刑。被告所犯上開二罪
    ，犯意各別，罪名互異，應予分論併罰。爰審酌被告前有施
    用毒品之前科，仍不知戒除毒品惡習而續為施用毒品，惡性
    非輕，並審酌所犯施用毒品之犯罪係戕害自身健康之行為，
    於他人尚不致造成損害、被告事後坦承犯行之態度等一切情
    狀，就其所犯上開二罪，分別量處如主文所示之刑，並定其
    應執行刑，以示懲儆。另扣案之第一級毒品海洛因18包（合
    計淨重2.42克、包裝重3.24公克）及殘留有第一級毒品海洛
    因（量微無法秤重）之吸管1 支，因包裝及吸管與其上極微
    量之毒品均已合而為一，無從析離，應併依毒品危害防制條
    例第18條第1 項前段之規定，宣告沒收銷燬之；另扣案之注
    射針筒4支、止血帶1條、塑膠軟管1 條（非「專供施用毒品
    之器具」），均係被告所有，供其施用第一級毒品海洛因犯
    行所用之物，業據其供明在卷，應依刑法第38條第1項第2款
    之規定，宣告沒收之。
據上論斷，應依刑事訴訟法第273 條之1 第1 項、第299 第1 項
前段，毒品危害防制條例第10條第1 項、第2 項、第18條第1 項
前段，刑法第11條、第56條、第51條第5款、第38條第1項第2 款
，判決如主文。
本案經檢察官乙○○到庭執行職務。
中    華    民    國    95    年    1     月    27    日
                  刑事第二庭  法  官  許心
以上正本證明與原本無異。
如不服本判決應於收受本判決送達後10日內向本院提出上訴書狀
。
中    華    民    國    95    年    1     月    27    日
                              書記官  邱李和
附錄本判決論罪之法條：
毒品危害防制條例第10條
施用第一級毒品者，處6月以上5年以下有期徒刑。
施用第二級毒品者，處3年以下有期徒刑。


司法院資訊處製作；財團法人民間司法改革基金會備份。
